# 请教陈老师，专项储备的处理！谢谢！

提问人：心海拂清风 时间：2014-11-12 15:07:17
专项储备在合并报表中的处理，一般情况下，有两种处理方法方法一：模拟权益法时直接虚拟增加一笔对专项储备的权益法增加长期股权投资和专项储备，按照子公司权益进行抵销 1 、虚拟增加一笔对专项储备的权益法增加长期股权投资和专项储备借：长期股权投资贷：专项储备（按母公司持股比例计算归属母公司的专项储备） 2 、在抵销母公司长投和子公司所有者权益时借：专项储备—汇总数贷：长期股权投资（按母公司持股比例计算归属母公司的专项储备）贷：少数股东权益方法二：先把子公司帐面的专项储备视同负债（就像以前作为专项应付款时一样处理），据此进行模拟权益法核算和合并报表。到合并报表编制基本完成之后，作为最后一步，将子公司的专项储备中按股权比例计算归属母公司股东的部分并入合并报表中的专项储备项目，归属少数股权的部分并入“少数股东权益”项目。借：专项储备（汇总数）贷：专项储备（按母公司持股比例计算归属母公司的专项储备）贷：少数股东权益应用指南好像赞同第二中观点，处理为：“专项储备”和“一般风险准备”项目由于既不属于实收资本（或股本）、资本公积，也与留存收益、未分配利润不同，在长期股权投资与子公司所有者权益相互抵销后，应当按归属于母公司所有者的份额予以恢复。 问题 1 陈老师以前的观点好像是第一种是，现在在新准则下是否有所改变？谢谢！ 2 联营企业的专项储备，投资方贷记“资本公积——其他资本公积”，不属于其他综合收益~这样处理有问题么，谢谢！

回答人：chenyiwei
1 、这两种方法的合并结果应当一致，因此我对其没有特别偏好（我对实体理论下合并报表的编制历来是只看结果不看过程的）。
2 、在联营企业的专项储备中所占的份额如你所述，投资方贷记“资本公积——其他资本公积”，不属于其他综合收益。